【裁判字號】    88,易,543
【裁判日期】    890613
【裁判案由】    傷害
【裁判全文】
臺灣花蓮地方法院刑事判決                          八十八年度易字第五四三號
    公  訴  人  臺灣花蓮地方法院檢察署檢察官
    被      告  乙○○
右列被告因傷害案件，經檢察官提起公訴（八十八年度偵字第二七０九號），本院判
決如左：
    主  文
乙○○傷害人之身體，處有期徒刑捌月。
    事  實
一、乙○○係甲○○之夫之胞弟（即小叔），於民國八十八年四月三十日晚上六時許
    ，手持鋁製棒球棒乙枝（行兇後業已丟棄，不復存在）藏於身後，進入其大嫂甲
    ○○位於花蓮市○○街九巷十四號之住處後，一語不發，見到陳女，即基於傷害
    人身體之故意，持棒揮擊陳女，致使陳女受有頭部外傷、左額眉撕裂傷四×一公
    分併顳骨骨折、左臂瘀青四×四公分及三×三公分二處、左大腿瘀青十八×十八
    公分等傷害。
二、案經被害人甲○○訴由花蓮縣警察局花蓮分局報請臺灣花蓮地方法院檢察署檢察
    官偵查起訴。
    理  由
一、訊據被告乙○○對於本件傷害之事實固不否認，惟辯稱：係因被害人向伊借錢不
    還，又出言侮辱，伊氣不過才去海邊撿拾木棍打被害人，伊未曾打被害人頭部，
    只打其手，被害人以手護頭才跌倒撞到云云。經查右揭犯罪事實，業據告訴人甲
    ○○於警訊及偵、審中指訴歷歷，核與目擊證人即告訴人之子黃敏雄於警訊、偵
    查中所證情節相符，應堪採信；此外，復有行政院衛生署花蓮醫院之診斷書乙紙
    、現場照片四幀附卷可稽。且依照上開診斷書之記載，告訴人頭部、手臂、大腿
    等多處受傷，並有顳骨骨折之現象，傷勢不輕，足見被告當時出手之重；再被告
    雖辯稱其並未打告訴人頭部，僅欲打告訴人手部而已，惟依經驗法則判斷，一般
    人只有在頭部即將遭受到攻擊時，才會本能的以手護頭，避免頭部遭到襲擊，但
    如在手腳遭受攻擊時，殊不可能舉手護頭，反而造成頭部之傷害；因此本件被告
    持棒若僅欲毆擊告訴人手部，則告訴人殊不可能受有顳骨骨折之傷害，足見當時
    被告曾揮棒毆擊告訴人頭部，始導致告訴人頭部受傷無疑，是被告此部分辯解有
    違經驗法則，不足採信。又告訴人雖懷疑被告係受人指使而對伊行兇，然此已為
    被告堅決否認在卷，稽之告訴人亦未能提出任何證據以實其說，被告辯稱純因債
    務關係而起云云，惟亦遭告訴人推翻其說詞，被告復未能提出任何有關告訴人向
    伊借款之人證與物證，均難遽信。是被告究係何因毆打告訴人，由於雙方各執一
    詞，且所述均無確切證據證明，固難判定，惟被告基於傷害犯意，持棒揮擊告訴
    人之舉，已甚顯明。本件事證明確，被告犯行堪以認定，應予依法論科。
二、核被告所為，係犯刑法第二百七十七條第一項之傷害罪。爰審酌被告已有竊盜、
    偽造文書等多項前科，素行非佳，其犯罪之目的、手段，告訴人所受傷害程度及
    被告犯罪後之態度等一切情狀，量處如主文所示之刑，以示懲儆。
據上論結，應依刑事訴訟法第二百九十九條第一項前段，刑法第二百七十七條第一項
，罰金罰鍰提高標準條例第一條前段，判決如主文。
本案經檢察官李子春到庭執行職務
中      華      民      國    八  十  九    年    六    月    十  三    日
                              臺灣花蓮地方法院刑事庭
                                  法  官  張  健  河
右正本證明與原本無異。
如對本判決不服，應於送達後十日內，向本院提出上訴狀。（應抄附繕本）
法院書記官
中      華      民      國    八  十  九    年    六    月    十  四    日
附錄本判決論罪科刑之法律條文：
刑法第二百七十七條第一項  傷害人之身體或健康者，處三年以下有期徒刑、拘役或
                          一千元以下罰金。


司法院資訊處製作；財團法人民間司法改革基金會備份。
